【裁判字號】    92,裁,879
【裁判日期】    920626
【裁判案由】    土地徵收
【裁判全文】
最  高  行  政  法  院  裁  定                    九十二年度裁字第八七九號
    抗  告  人  甲○○
    右  一  人
    訴訟代理人  乙○○
    抗  告  人  丁○○
                              .
    相  對  人  行政院
    代  表  人  戊○○
    相  對  人  臺北市政府
    代  表  人  丙○○
右抗告人因與相對人行政院間土地徵收事件，對於中華民國九十一年六月二十六日臺
北高等行政法院九十年度訴字第二六一六號裁定提起抗告，本院裁定如左︰
    主  文
抗告駁回。
抗告訴訟費用由抗告人負擔。
    理  由
一、按抗告法院認抗告為不合法或無理由者，應為駁回抗告之裁定，行政訴訟法第二
    百七十二條準用民事訴訟法第四百九十二條第一項定有明文。
二、本件抗告人因土地徵收事件，不服相對人行政院於民國（下同）七十七年五月二
    日所為台（）內地字第五九五○一號核准徵收坐落臺北市○○區○○段二小段
    三地號等一一四筆土地之處分，對之提起撤銷訴訟。原審查該處分已由臺北市政
    府地政處以七十七年十二月二十日（）北市地四字第五八○九二號公告徵收系
    爭土地，公告期間自七十七年十二月二十一日起至七十八年一月十九日止，此有
    臺北市政府地政處公告影本附卷可稽。若依現行訴願法第十四條第一項規定，訴
    願三十日期間應自公告期滿之次日七十八年一月二十日起算，計至同年二月十八
    日，因該日為星期六，故以次週之星期一同年月二十日上午十二時訴願期間即已
    屆滿。又抗告人丁○○及甲○○已分別於七十八年二月三日領取萬華段二小段十
    九、二十地號及七十八年三月四日領取同地段四十一、四十四、一○五、一○六
    地號土地補償費，此亦有抗告人等蓋章兌領之徵收補償地價清冊影本附卷可稽，
    則抗告人領取補償金之行為，應可認定抗告人等至遲於七十八年三月四日亦已知
    悉原處分內容，若以此對抗告人較有利之時間點計算訴願期間，則自七十八年三
    月五日起算，算至同年四月三日（星期一）亦已屆滿。今抗告人遲至八十九年六
    月二十七日始向行政院提起訴願，此有相對人行政院於抗告人訴願書黏貼之總收
    文貼紙所載日期附於訴願卷可稽。是顯已逾三十日之法定不變期間，抗告人逾期
    提起訴願，應為法所不許，雖訴願決定並未指摘及此，惟此係屬應由法院依職權
    調查之事項，抗告人復對之提起行政訴訟，顯非合法，其情形又不可補正，因而
    駁回抗告人原審之訴。經核原裁定並無不合，應予維持。查行政處分之撤銷，與
    民法上法律行為之無效或撤銷不同，應依行政程序法、訴願法及行政訴訟法等相
    關行政法規所規定之法定程序為之。訴願法第一條所謂「但法律另有規定者，從
    其規定」，係指與訴願程序相關之規定而言，不包括與訴願程序無關之民法第一
    百十三條或第一百十四條在內。本件抗告意旨略謂：抗告人依民法第一百十四條
    規定，於知悉得撤銷系爭行政處分原因之次日起，三十日內向行政院提起訴願，
    並未逾法定期限云云，與法定請求撤銷行政處分之程序不符，其抗告難認有理由
    ，應予駁回。
三、依行政訴訟法第二百七十二條、第一百零四條、民事訴訟法第四百九十二條第一
    項、第九十五條、第七十八條，裁定如主文。
中    華    民    國    九十二      年      六        月    二十六      日
                    最 高 行 政 法 院  第 二 庭
                                審 判 長 法  官      陳  石  獅
                                         法  官      吳  錦  龍
                                         法  官      彭  鳳  至
                                         法  官      吳  明  鴻
                                         法  官      黃  合  文
右  正  本  證  明  與  原  本  無  異
                                         法院書記官  王  福  瀛
中    華    民    國    九十二      年      七        月      四        日


司法院資訊處製作；財團法人民間司法改革基金會備份。
